---
title: ""
author: ""
date: ""
output: pdf_document
---
##

##
:  
*  
* 
** 
*   

##
```{r packages, echo=FALSE, message=FALSE,warning=FALSE}
#Tarvittavat paketit
library("")
```

```{r Versions, echo=FALSE, message=FALSE}
info <- sessionInfo()
r_ver <- paste(info$R.version$major, info$R.version$minor, sep=".")
```

###Datan käsittely ja analyysi:
Kaikki dokumentin aineisto on käsitelty ja analysoitu R (ver. `r r_ver`).

__Muut käytetyt R moduulit ja niiden versiot:__    
* `r info$otherPkgs$data.table$Package` ver. `r info$otherPkgs$data.table$Version`  
* `r info$otherPkgs$lubridate$Package` ver. `r info$otherPkgs$lubridate$Version`  
* `r info$otherPkgs$lattice$Package` ver. `r info$otherPkgs$lattice$Version`  
* `r info$otherPkgs$stringr$Package` ver. `r info$otherPkgs$stringr$Version`  
* `r info$otherPkgs$ggplot2$Package` ver. `r info$otherPkgs$ggplot2$Version`
* `r info$otherPkgs$XML$Package` ver. `r info$otherPkgs$XML$Version`

Itse dokumentti on koostettu knitr moduulilla (ver `r info$otherPkgs$knitr$Version`) [Xie, 2013] analyysin toistettavuuden vuoksi.
